臺灣臺中地方法院刑事判決　　　　　　　　　　　　九十四年度訴字第一五八八號
　　公　訴　人　臺灣臺中地方法院檢察署檢察官
　　被　　　告　甲○○
右列被告因違反毒品危害防制條例案件，經檢察官提起公訴（九十四年度毒偵字第二
五五七號），本院合議庭裁定由受命法官獨任進行簡式審判程序，本院判決如左：
    主  文
甲○○連續施用第一級毒品，處有期徒刑捌月；扣案海洛因肆包（合計重約零點玖公
克），沒收銷燬之，毒品外包裝袋肆只，均沒收。又連續施用第二級毒品，處有期徒
刑伍月；扣案甲基安非他命壹包（重約零點捌公克），沒收銷燬之；毒品外包裝袋壹
只，沒收。應執行有期徒刑壹年，扣案海洛因肆包（合計重約零點玖公克）、甲基安
非他命壹包（重約零點捌公克），均沒收銷燬之，毒品外包裝袋伍只，均沒收。
    事實及理由
一、本案除檢察官起訴書關於「安非他命」之記載，均應予更正為「甲基安非他命」
    外，其餘犯罪事實及證據均引用檢察官起訴書之記載。（如附件）
二、本案證據除引用檢察官起訴書所載外，業據被告甲○○於本院準備程序時就被訴
    事實為有罪之陳述。
三、核被告所為，係犯毒品危害防制條例第十條第一項施用第一級毒品罪及同條第二
    項施用第二級毒品罪；其施用第一、二級毒品前持有毒品之低度行為，均為其後
    施用之高度行為所吸收，均不另論罪；被告所為先後多次施用第一級毒品海洛因
    及施用第二級毒品甲基安非他命之犯行，均時間緊接，所犯各係構成要件相同之
    罪名，顯係基於概括犯意反覆為之，為連續犯，應分別依刑法第五十六條規定論
    以一罪，並加重其刑。被告所犯施用第一級毒品罪與施用第二級毒品罪，犯意各
    別，罪名互殊，應予分論併罰。查施用安非他命者，其尿液中之代謝物為安非他
    命，依現行濫用藥物尿液檢驗作業準則，其濃度大於500ng/ml者，判定為安非他
    命陽性反應。施用甲基安非他命者，其尿液中之代謝物為甲基安非他命及安非他
    命，依現行濫用藥物尿液檢驗作業準則，其甲基安非他命濃度大於500ng/ml，且
    其代謝物安非他命濃度大於200ng/ml者，判定為甲基安非他命陽性反應；施用安
    非他命者，其尿液代謝物應為安非他命陽性反應，不會產生有甲基安非他命陽性
    反應。施用甲基安非他命者，其尿液代謝物會呈甲基安非他命及安非他命陽性反
    應；人體施用甲基安非他命後，在主要代謝物中未改變形態之甲基安非他命佔施
    用劑量達百分之四十三，而安非他命佔百分之五等情，有內政部警政署刑事警察
    局九十三年四月二十七日（九三）刑鑑字第０九三００八六二一三號函、法務部
    法醫研究所九十三年四月二十八日法醫毒字第０九三０００一三一八號函、法務
    部調查局九十三年四月二十七日調科壹字第０九三００一五三０七０號函及行政
    院衛生署管制藥品管理局九十三年五月六日管檢字第０九三０００三八九六號函
    可查。本件被告為警查獲時所採集之尿液代謝物呈現出安非他命、甲基安非他命
    陽性反應，且其甲基安非他命濃度為6327ng/ml，大於500ng/ml ，安非他命濃度
    為933ng/m l，大於200ng/ml ，依前揭說明，顯足認被告係單純施用第二級毒品
    甲基安非他命，而非施用第二級毒品安非他命甚明，檢察官起訴認被告係施用第
    二級毒品安非他命，尚有誤會，應由本院逕予更正之，附此敘明。
四、爰審酌被告犯罪之動機、目的、手段、本件犯罪之情節，及所為施用毒品之犯行
    ，先後經二次觀察、勒戒，均無法戒斷，而因經商壓力即一再施用毒品；暨其施
    用毒品之期間長短、次數，並坦承犯罪之犯後態度尚稱良好等一切情狀，分別量
    處如主文所示之刑，並定其應執行之刑，以示懲儆。末查，扣案含海洛因四包（
    合計重約０點九公克），為毒品危害防制條例第二條第二項第一款所指之毒品；
    扣案甲基安非他命一包（重約０點八公克），為毒品危害防制條例第二條第二項
    第二款所指之毒品，爰分別依同條例第十八條第一項前段規定，諭知沒收銷燬之
    ；又依毒品危害防制條例第十八條第一項規定，得諭知沒收並銷燬之者，以查獲
    之第一、二級毒品及專供製造或施用第一、二級毒品之器具為限，並不及於毒品
    之外包裝。而毒品外包裝係用於包裹毒品，防其裸露、潮濕之功用，並便於攜帶
    ，而查被告以之包裝前揭第一級毒品海洛因及第二級毒品甲基安非他命，而供施
    用毒品犯罪之用，且屬被告所有，應併依刑法第三十八條第一項第二款予以宣告
    沒收。（最高法院九十二年度台上字第四五八七號判決參照）
五、依刑事訴訟法第二百七十三條之一第一項、第三百十條之二、第四百五十四條、
    第二百九十九條第一項前段，毒品危害防制條例第十條第一項、第二項、第十八
    條第一項前段、第二十三條第二項，刑法第十一條、第五十六條、第五十一條第
    五款、第三十八條第一項第二款，判決如主文。
中      華      民      國      九十四      年    六    月    二十四    日
                                    臺灣臺中地方法院刑事第十一庭
                                        法  官  林  源  森
右正本證明與原本無異
如不服本判決，應於收受本判決後十日內向本院提出上訴書狀，其未敘述上訴理由者
，並得於提起上訴後十日內向本院補提理由書狀（均須按他造當事人之人數附繕本）
「切勿逕送上級法院」
                                        書記官
中      華      民      國      九十四      年    六    月    二十四    日
附錄本案論罪科刑法條全文：
毒品危害防制條例第十條
施用第一級毒品者，處六月以上五年以下有期徒刑。
施用第二級毒品者，處三年以下有期徒刑。
